臺灣板橋地方法院民事裁定              100年度抗字第129號
抗  告  人  郭芳彰
相  對  人  林秀次即大立汽車行.
上列當事人間因本票裁定事件，抗告人對於中華民國100 年6 月
22日本院100 年度司票字第2223號裁定提起抗告，本院裁定如下
：
    主  文
抗告駁回。
抗告程序費用新臺幣壹仟元由抗告人負擔。
    理  由
一、按執票人向本票發票人行使追索權時，得聲請法院裁定後強
    制執行；二人以上在票據上共同簽名時，應連帶負責，票據
    法第123 條、第5 條第2 項分別定有明文。又本票執票人依
    上開法條之規定，聲請法院裁定許可對發票人強制執行，係
    屬非訟事件程序，法院僅就形式上審查得否准許強制執行，
    此項裁定並無確定實體上法律關係存否之效力，如發票人就
    票據債務之存否有爭執時，應由發票人提起確認之訴，以資
    解決（最高法院56年台抗字第714 號、57年台抗字第76號判
    例意旨參照）。
二、本件相對人主張：伊執有抗告人與第三人郭文堡於民國95年
    2 月7 日共同簽發免除作成拒絕證書，內載金額新臺幣190,
    000 元，未載到期日（視為見票即付）之本票1 紙（下稱系
    爭本票），詎經提示未獲清償，爰依票據法第123 條聲請裁
    定許可強制執行等情，已據提出系爭本票1 紙為證，原裁定
    就上開金額及自提示日翌日即100 年4 月30日起至清償日止
    ，按年息20% 之利息之聲請予以准許，並無不合。
三、抗告意旨略以：抗告人於95年2 月7 日所簽立之系爭本票，
    係為怕第三人郭文堡駕其計程車逃跑，所以要家長擔保而簽
    立的，但經過2 年後第三人郭文堡聲稱該公司已倒閉，因此
    向該公司買下該車再作靠行用車，也就是該車嗣已購買而非
    租借用車，系爭本票實為銀貨兩訖同時終止以前該公司保證
    用車之擔保，且抗告人到先前辦理租車保證店商量處理，也
    無法辦理終止擔保，詎料今日收受原裁定始知悉仍負有系爭
    本票債務，抗告人立即向第三人郭文堡詢問，伊說是因伊上
    次發生車禍時對方告靠行之車行，伊有連帶之責，因此該車
    行將伊所有之計程車強行吊走還要伊付此款項。惟抗告人簽
    立系爭本票之目係為租車之擔保，嗣後成為買賣即與原意不
    符，應重新為付款擔保，且依第三人郭文堡所稱，錢已全部
    付清，請鈞院查明系爭本票簽名筆跡是否有偽造之嫌，爰提
    起抗告，請求將原裁定廢棄，並將相對人在原審之聲請駁回
    等語。惟查，抗告人所稱情節即使屬實，核屬抗告人與相對
    人間實體上之爭執問題，自應由抗告人另行提起訴訟，以資
    解決，非本件非訟程序所得審究，故本件仍應為許可強制執
    行之裁定。
四、據上論結，本件抗告為無理由，依非訟事件法第46條、第21
    條第2 項、第24條第1 項，民事訴訟法第495 條之1 第1 項
    、第449 條第1 項、第78條，裁定如主文。
中    華    民    國  100     年    8     月    11    日
                  民事第一庭    法  官  高文淵
以上正本係照原本作成。
如不服本裁定，僅得於收受本裁定正本送達後10日內，以適用法
規顯有錯誤為理由，向本院提出再抗告狀（須附繕本1 份及繳納
再抗告裁判費新臺幣1,000 元），經本院許可後始可再抗告。
中    華    民    國  100     年    8     月    11    日
                                書記官  黃瀅螢